【裁判字號】    96,訴,3666
【裁判日期】    970116
【裁判案由】    違反槍砲彈藥刀械管制條例
【裁判全文】
臺灣臺中地方法院刑事判決              96年度訴字第3666號
公  訴  人  臺灣臺中地方法院檢察署檢察官
被      告  甲○○
指定辯護人  本院公設辯護人  丙○○
            本院公設辯護人  丁○○
上列被告因違反槍砲彈藥刀械管制條例案件，經檢察官提起公訴
（96年度偵字第9465號），本院判決如下：
    主    文
甲○○共同未經許可，持有空氣槍，處有期徒刑壹年捌月，併科
罰金新臺幣壹拾萬元，罰金如易服勞役，以新臺幣壹仟元折算壹
日。扣案之空氣槍壹支（含瓦斯鋼瓶壹瓶，槍枝管制編號：00
00000000號）沒收。
    犯罪事實
一、甲○○與乙○○（俟到案後另行審結）均明知未經主管機關
    許可，不得無故持有空氣槍，竟於民國九十五年底某日，共
    同向某不詳姓名年籍之成年人購得發射單位面積動能超過足
    以穿入人體皮肉層之每平方公分二十焦耳之具殺傷力空氣槍
    一支（含瓦斯鋼瓶一瓶，槍枝管制編號：00000000
    00號）後，隨即共同持有，甲○○並先後將該空氣槍藏放
    於臺中市○區○○路三四二巷二號十五樓之二號租屋處之廚
    房、床底及其所有之車牌號碼OL—０七九七號自小客車內等
    處。嗣於九十六年三月二十六日二十三時三十分許，經警持
    搜索票搜索停放在上址地下停車場之OL—０七九七號自小客
    車，扣得上開具殺傷力之空氣槍一支（含瓦斯鋼瓶一瓶，槍
    枝管制編號：0000000000號）。
二、案經臺中市警察局第一分局報告臺灣臺中地方法院檢察署檢
    察官偵查起訴。
    理    由
一、按現行刑事訴訟法為保障被告之反對詰問權，排除具有虛偽
    危險性之傳聞證據，以求實體真實之發見，於該法第一百五
    十九條第一項明定被告以外之人於審判外之言詞或書面陳述
    ，除法律有規定者外，不得作為證據。又被告以外之人於審
    判外之陳述，雖不符前四條之規定（即刑事訴訟法第一百五
    十九條之一至同條之四），而經當事人於審判程序同意作為
    證據，法院審酌該言詞陳述或書面陳述作成時之情況，認為
    適當者，亦得為證據；當事人、代理人或辯護人於法院調查
    證據時，知有第一百五十九條第一項不得為證據之情形，而
    未於言詞辯論終結前聲明異議者，視為有前項之同意，刑事
    訴訟法第一百五十九條之五定有明文。本件檢察官、被告甲
    ○○指定辯護人及被告甲○○並未就卷內證據資料之證據能
    力有所爭執，且迄於言詞辯論終結前，均未主張有刑事訴訟
    法第一百五十九條第一項不得為證據之情形，是應認已同意
    卷內證據均得作為證據，且經本院審酌後，認無不適當之情
    形，應認本案調查之卷內證據均有證據能力，合先敘明。
二、上開犯罪事實，業據被告甲○○於本院審理時坦承不諱，復
    有上開空氣槍一支、瓦斯鋼瓶一瓶及小鋼珠一瓶扣案可資佐
    證，且上開扣案物品，經送內政部警政署刑事警察局以性能
    檢驗法、動能測試法鑑驗結果，認送鑑空氣槍一枝（槍枝管
    制編號0000000000號），係空氣槍，以小型二氧
    化碳高壓鋼瓶內之氣體為發射動力，經實際裝填直徑約四‧
    四mm鋼珠（重約０‧三八公克）試射三次，測得鋼珠發射速
    度為一三五、一三三、一三二公尺／秒，計算其發射動能分
    別為三‧四六、三‧三六、三‧三一焦耳，單位面積動能分
    別為二二‧七七、二二‧一０、二一‧七七焦耳／平方公分
    ，依日本科學警察研究所之研究結果，彈丸單位面積動能達
    二十焦耳／平方公分，則足以穿入人體皮肉層；送鑑小鋼珠
    一瓶，認均係直徑約四‧四mm之鋼珠，有內政部警政署刑事
    警察局九十六年四月十日刑鑑字第０九六００四七三０九號
    槍彈鑑定書一紙附卷足憑，此外並有照片八張附卷可參，足
    認被告甲○○自白確與事實相符，堪予採信，本案事證明確
    ，被告甲○○犯行洵堪認定。
三、按未經許可，無故持有槍、彈罪，其持有之繼續，為行為之
    繼續，至持有行為終了時，均論為一罪，不得割裂（最高法
    院九十年度臺上字第三二七０號判決要旨參照）。核被告所
    為，係犯槍砲彈藥刀械管制條例第八條第四項之未經許可，
    持有空氣槍罪。至公訴人雖認被告係寄藏空氣槍，然按寄藏
    與持有，均係將物置於自己實力支配之下，僅寄藏必先有他
    人之持有行為，而後始為之受寄代藏而已（最高法院七十四
    年臺上字第三四００號判例意旨參照）。查系爭空氣槍，係
    被告及同案被告乙○○於九十五年底某日，共同向某不詳姓
    名年籍之成年人購得進而持有等情，業據被告於本院訊問時
    自承無訛，顯見被告自始即係以共同持有之意思而持有系爭
    空氣槍，公訴人認定被告係嗣後始受寄代藏等情，容有誤會
    ，附此敘明。被告就上開持有空氣槍犯行，與同案被告乙○
    ○有犯意之聯絡及行為之分擔，均為共同正犯。爰審酌被告
    於本院審理時尚知坦承犯行，頗有悔意，其一時失慮觸法，
    以其所犯本案法定最輕刑度三年以上有期徒刑之罪，不可謂
    之不重，相較於其未持槍進而侵害他人法益及其所犯罪名刑
    度之輕重而言，如科以法定最輕本刑，尚堪認其有情堪憫恕
    之情況，爰依刑法第五十九條規定，減輕其刑。爰審酌被告
    素行不良，有臺灣臺中地方法院檢察署刑案資料查註紀錄表
    及臺灣高等法院被告前案紀錄表附卷可稽，並斟酌其持有本
    案空氣槍，已嚴重危害社會治安及安全，惟其持有空氣槍的
    時間不長，犯罪所生危害有限，犯罪後已坦承犯行，犯後態
    度尚稱良好等一切情狀，量處如主文所示之刑，併就所處罰
    金刑部分，諭知易服勞役之折算標準，以示懲儆。扣案之空
    氣槍一枝，係槍砲彈藥刀械管制條例第四條第一項第一款所
    列管之槍砲，屬於違禁物，瓦斯鋼瓶一瓶則為上開空氣槍之
    動能來源，應屬空氣槍之部分，均應依刑法第三十八條第一
    項第一款之規定，宣告沒收。至於扣案之小鋼珠一瓶，既非
    違禁物，亦非該空氣長槍之主要組成零件，爰不為沒收之諭
    知。
據上論斷，應依刑事訴訟法第二百九十九條第一項前段，槍砲彈
藥刀械管制條例第八條第四項，刑法第十一條前段、第二十八條
、第四十二條第三項、第五十九條、第三十八條第一項第一款，
判決如主文。
中    華    民    國    97    年    1     月    16    日
                  刑事第十庭    審判長法  官  賴妙雲
                                      法  官  黃家慧
                                      法  官  黃炫中
上正本證明與原本無異。
如不服本判決，應於送達後十日內向本院提出上訴狀（須附繕
本），上訴於台灣高等法院台中分院。
                                      書記官  黃珮華
中    華    民    國    97    年    1     月    16    日
附錄論罪科刑法條
槍砲彈藥刀械管制條例第8條
未經許可，製造、販賣或運輸鋼筆槍、瓦斯槍、麻醉槍、獵槍、
空氣槍或第4條第1項第1款所定其他可發射金屬或子彈具有殺傷
力之各式槍砲者，處無期徒刑或5年以上有期徒刑，併科新臺幣1
千萬元以下罰金。
未經許可，轉讓、出租或出借前項所列槍枝者，處 5 年以上有期
徒刑，併科新臺幣 1 千萬元以下罰金。
意圖供自己或他人犯罪之用，而犯前二項之罪者，處無期徒刑或
 7 年以上有期徒刑，併科新臺幣 1 千萬元以下罰金。
未經許可，持有、寄藏或意圖販賣而陳列第 1 項所列槍枝者，處
 3年以上10年以下有期徒刑，併科新臺幣700萬元以下罰金。
第 1 項至第 3 項之未遂犯罰之。


司法院資訊處製作；財團法人民間司法改革基金會備份。
